# 陈版主：关于关联方租赁的处理

提问人：阿瓶 miss 时间：2021-06-15 14:57:42
本年执行新租赁准则后，合并范围内母子公司之间 1 年以上关联方租赁能否进行简化处理。合并范围外是否可以？

回答人：chenyiwei
虽然是发生在母子公司之间，但在母子公司各自的个别报表中，如果不满足短期租赁或者低价值资产租赁的条件，则仍不可以简化处理。合并范围外的交易自然更不可以了。

提问人：阿瓶 miss 时间：2021-06-17 21:28:42
请教一下，关于租赁准则实际处理预付租金列示问题：
A公司所属物流行业，A公司承租B公司仓库存放客户商品同时进行物流配送。按仓库租赁合同约定每季度最后一个月 20 日前提前预付下一季度租金，未执行新租赁准则前，A公司计入预付账款科目，每月摊销计入物流成本。
21 年执行新租赁准则后，A公司根据新租赁准则确认租赁负债及使用权资产。
问题 1 ：如果按原合同约定提前预付的 3 个月租金，是仍计入预付账款科目，每月实际确认租金时，预付账款与租赁负债进行对冲？
如按上述处理预付的租金计入预付账款科目时，是否涉及资产和负债虚增挂账问题？
或提前预付 3 个月租金时，会计处理按租赁负债，对应银行存款入账，预付多少租金，直接冲掉对应的租赁负债？
问题 2 ：使用权资产及租赁负债确认时按不含税金额处理的，支付的本金与利息部分计入融资现金流，那对应的税费也同时计入筹资现金流吗？

回答人：chenyiwei
预付租金一并纳入使用权资产，不会再单独挂出一项预付账款。由于租金为预付，会影响资金时间价值，所以会影响使用权资产和租赁负债的初始计量和后续计量。